臺灣臺中地方法院刑事判決             100年度訴字第2878號
公  訴  人  臺灣臺中地方法院檢察署檢察官
被      告  楊嘉興
上列被告因違反毒品危害防制條例案件，經檢察官提起公訴（10
0 年度毒偵字第2714號），被告於準備程序中就被訴事實為有罪
之陳述，受命法官於聽取當事人之意見後，經本院合議庭裁定改
由受命法官獨任以簡式審判程序審理，判決如下：
    主      文
楊嘉興施用第一級毒品，累犯，處有期徒刑壹年肆月。扣案注射
針筒貳支沒收之。
    事實及理由
壹、犯罪事實：
    楊嘉興前因施用毒品案件，經依本院裁定送觀察、勒戒後，
    認無繼續施用毒品之傾向，於民國88年12月16日執行完畢釋
    放；復於89年間因施用第一、二級毒品案件，經本院裁定送
    觀察、勒戒後，認有繼續施用之傾向，復經本院裁定令入戒
    治所施以強制戒治，於90年9 月14日因停止戒治出所，並經
    本院判處有期徒刑1 年及10月，合併定應執行刑有期徒刑1
    年8 月確定。另於95年間因施用第一級毒品案件，經本院判
    處有期徒刑1 年2 月，減為有期徒刑7 月確定。再於97年間
    因施用第一、二級毒品案件，經本院判處有期徒刑1 年3 月
    及1 年，合併定應執行刑有期徒刑1 年10月確定，甫於99年
    8 月31日縮刑期滿執行完畢。詎其猶不知戒絕毒癮，又基於
    施用第一級毒品海洛因之犯意，於100 年7 月8 日19時許，
    在臺中市○○區○○街310 號居所內，以將海洛因摻水置於
    針筒注射之方式，施用海洛因1 次；嗣於同年月9 日8 時40
    分許，為警持本院核發之搜索票，在其上開居所執行搜索時
    ，當場扣得楊嘉興所有供施用海洛因之注射針筒2 支，經警
    徵得其同意後，採集尿液送驗結果，亦呈嗎啡及可待因陽性
    反應，而查獲上情。
貳、認定犯罪事實所憑證據及理由：
  一被告楊嘉興所犯毒品危害防制條例第10條第1 項之罪，係死
    刑、無期徒刑、最輕本刑為3 年以上有期徒刑以外之罪，其
    於準備程序就前揭被訴事實為有罪之陳述，經告知簡式審判
    程序之旨，並聽取其與公訴人之意見後，本院裁定進行簡式
    審判程序，是本件之證據調查，依刑事訴訟法第273 條之2
    規定，不受同法第159 條第1 項、第161 條之2 、第161 條
    之3 、第163 條之1 及第164 條至第170 條規定之限制，合
    先敘明。
  二上開犯罪事實，業經被告於本院審理時坦承不諱，並有本院
    100 年聲搜字第002092號搜索票、詮昕科技股份有限公司尿
    液檢驗報告、臺中市政府警察局豐原分局採尿同意書、委託
    鑑驗尿液代號與真實姓名對照表各1 份、現場搜證照片3 張
    附卷可稽，復有被告所有供施用海洛因之注射針筒2 支扣案
    可佐。被告之自白與相關證據均相符合，本件事證明確，其
    犯行應堪認定。
、論罪科刑之理由：
  一按依毒品危害防制條例第20條、第23條之立法意旨，僅限於
    初犯或5 年後再犯之情形，始應先經觀察、勒戒或強制戒治
    程序，倘被告於初犯後5 年內已再犯，經依法追訴處罰，縱
    其第3 次（或第3 次以上）再度施用毒品之時間，在初犯經
    觀察、勒戒或強制戒治執行完畢釋放5 年以後，已不合於5
    年後再犯之規定，且因已於5 年內再犯，顯見其再犯率甚高
    ，原實施觀察、勒戒或強制戒治，已無法收其實效，即應依
    同法第10條處罰。本件被告前因施用毒品案件，經依本院裁
    定送觀察、勒戒後，認無繼續施用毒品之傾向，於88年12月
    16日執行完畢釋放；復於89年間因施用第一、二級毒品案件
    ，經本院裁定送觀察、勒戒後，認有繼續施用之傾向，復經
    本院裁定令入戒治所施以強制戒治，於90年9 月14日因停止
    戒治出所，並於90、95及97年間因施用毒品案件，經本院判
    處如犯罪事實欄所載之刑等情，有臺灣臺中地方法院檢察署
    刑案資料查註紀錄表、臺灣高等法院被告前案紀錄表各1 份
    在卷可參。故被告再犯本案，已不合於5 年後再犯之規定。
    核被告所為，係犯毒品危害防制條例第10條第1 項之施用第
    一級毒品罪。其持有海洛因之低度行為，為其施用海洛因之
    高度行為吸收，不另論罪。
  二被告於97年間因施用第一、二級毒品案件，經本院判處有期
    徒刑1 年3 月及1 年，合併定應執行刑有期徒刑1 年10月確
    定，於99年8 月31日縮刑期滿執行完畢等情，有臺灣高等法
    院被告前案紀錄表1 份在卷可稽。被告於受徒刑之執行完畢
    後，5 年以內故意再犯本件有期徒刑以上之罪，為累犯，應
    依刑法第47條第1 項加重其刑。
  三爰審酌被告前有多次違反毒品危害防制條例前科，於97年間
    因施用海洛因案件遭判處有期徒刑1 年3 月，甫於99年8 月
    31日執行完畢，即再為本件犯行，顯未自前案之執行習得教
    訓，被告無視於毒品對於自身健康之戕害及國家對於杜絕毒
    品犯罪之禁令，不知戒除惡習，自不宜輕判，暨施用毒品者
    均有相當程度之成癮性及心理依賴，其犯罪心態與一般刑事
    犯罪之本質並不相同，應側重適當之醫學治療及心理矯治為
    宜等一切情狀，量處如主文所示之刑。公訴檢察官雖請求量
    處有期徒刑1 年6 月，惟被告本件檢出嗎啡濃度不高，堪認
    被告施用海洛因之數量不多，因認檢察官之求刑過重，為本
    院所不採，附此敘明。
  四扣案之注射針筒2 支為被告所有，且其供犯本件施用第一級
    毒品罪所用之物乙節，業經被告陳明在卷（見本院卷第22頁
    ），爰依刑法第38條第1 項第2 款規定予以沒收。
肆、適用之法律：
    依刑事訴訟法第273 之1 第1 項、第299 條第1 項前段，毒
    品危害防制條例第10條第1 項，刑法第11條前段、第47條第
    1 項，第38條第1 項第2 款，判決如主文。
本案經檢察官黃勝裕到庭執行職務。
中    華    民    國    100   年    11    月    30    日
                  刑事第十三庭    法  官  楊欣怡
以上正本證明與原本無異。
如不服本判決應於收受判決後10日內向本院提出上訴書狀，並應
敘述具體理由；其未敘述上訴理由者，應於上訴期間屆滿後20日
內向本院補提理由書（均須按他造當事人之人數附繕本）。「切
勿逕送上級法院」。
                                  書記官  黃泰能
中    華    民    國   100    年    11    月    30    日
附錄本案論罪科刑法條：
毒品危害防制條例第10條：
施用第一級毒品者，處 6 月以上 5 年以下有期徒刑。
施用第二級毒品者，處 3 年以下有期徒刑。